臺灣高等法院臺中分院刑事裁定　
111年度聲字第1594號

聲  請  人  臺灣高等檢察署臺中檢察分署檢察官     
受  刑  人  李冠步




上列聲請人因受刑人數罪併罰有二裁判以上，聲請定其應執行之
刑（聲請案號：111年度執聲字第699號），本院裁定如下：
    主  文
李冠步因犯如附表所示各罪所處之徒刑，應執行有期徒刑肆年肆
月。
    理  由
一、聲請意旨略以：受刑人李冠步因傷害等數罪，先後經判決確
    定如附表，數罪中雖有刑法第50條第1項但書所列之情形，
    惟受刑人已請求檢察官聲請定應執行刑，有臺灣苗栗地方檢
    察署公務詢問紀錄表足稽，應依刑法第50條第2項、第53條
    、第51條第5款規定，定其應執行之刑，爰依刑事訴訟法第4
    77條第1項聲請裁定等語。
二、按裁判確定前犯數罪者，併合處罰之；數罪併罰，有二裁判
    以上者，依刑法第51條之規定，定其應執行之刑；又宣告多
    數有期徒刑，於各刑中之最長期以上，各刑合併之刑期以下
    定其刑期，但不得逾30年，刑法第50條第1項前段、第53條
    、第51條第5款分別定有明文。次按數罪併罰之定應執行之
    刑，係出於刑罰經濟與責罰相當之考量，並非予以犯罪行為
    人或受刑人不當之利益，為一種特別的量刑過程，相較於刑
    法第57條所定科刑時應審酌之事項係對一般犯罪行為之裁量
    ，為定應執行刑之宣告，乃對犯罪行為人本身及所犯各罪之
    總檢視，除應考量行為人所犯數罪反應出之人格特性，並應
    權衡審酌行為人之責任與整體刑法目的及相關刑事政策，在
    量刑權之法律拘束性原則下，依刑法第51條第5 款之規定，
    採限制加重原則，以宣告各刑中之最長期為下限，各刑合併
    之刑期為上限，但最長不得逾30年，資為量刑自由裁量權之
    外部性界限，並應受法秩序理念規範之比例原則、平等原則
    、責罰相當原則、重複評價禁止原則等自由裁量權之內部抽
    象價值要求界限之支配，以使輕重得宜，罰當其責，俾符合
    法律授與裁量權之目的，以區別數罪併罰與單純數罪之不同
    ，兼顧刑罰衡平原則（最高法院100年度台抗字第440 號刑
    事裁定意旨參照）。又刑事訴訟法第370條第2 項、第3項，
    已針對第二審上訴案件之定應執行之刑，明定有不利益變更
    禁止原則之適用，分屬不同案件之數罪併罰，倘一裁判宣告
    數罪之刑，曾經定其執行刑，再與其他裁判宣告之刑（或執
    行之刑）定其執行刑時，在法理上亦應同受此原則之拘束（
    最高法院103年度第14次刑事庭會議決議意旨參照）；亦即
    另定之執行刑，其裁量所定之刑期，不得較重於前定之執行
    刑加計後裁判宣告之刑（或執行之刑）之總和（最高法院10
    4年度台抗字第410號裁定意旨參照）。
三、經查：
　㈠受刑人李冠步因傷害等數罪，經本院先後判處如附表所示之
    刑確定，有各該案件判決及臺灣高等法院被告前案紀錄表在
    卷可查。又受刑人所犯如附表編號1至編號14所示之罪，乃
    不得易科罰金、不得易服社會勞動之罪，附表編號15所示之
    罪，乃得易科罰金、得易服社會勞動之罪，依刑法第50條第
    1項但書，原不得併合處罰，惟受刑人於民國111年7月8日向
    檢察官聲請定應執行刑，此有臺灣苗栗地方檢察署公務詢問
    紀錄表1份在卷可憑，故本院認檢察官聲請定其應執行之刑
    為合法正當，應予准許。　　　　　　
　㈡依最高法院110年度台抗大字第489號大法庭裁定意旨：「定
    應執行刑，不僅攸關國家刑罰權之行使，於受刑人之權益亦
    有重大影響，除顯無必要或有急迫情形外，法院於裁定前，
    允宜予受刑人以言詞、書面或其他適當方式陳述意見之機會
    ，程序保障更加周全。」予受刑人陳述意見之機會，經本院
    書面通知受刑人於期限內表示意見，而其具狀表示無意見，
    有本院111中分高刑鳳111聲1594字第7248號函、送達證書、
    本院陳述意見調查表在卷可憑，本院審酌受刑人所犯如附表
    所示各罪之犯罪態樣、時間間隔、侵害法益、各罪依其犯罪
    情節所量定之刑，及所犯如附表編號1至編號14所示之罪，
    前經定應執行刑為有期徒刑4年3月確定，有上開判決及臺灣
    高等法院被告前案紀錄表在卷可查，暨考量前述比例原則、
    平等原則、責罰相當原則、重複評價禁止原則等自由裁量權
    之內部抽象價值要求之界限，爰合併定其應執行之刑如主文
    所示。　
據上論結，應依刑事訴訟法第477條第1項，刑法第50條第2項、
第53條、第51條第5款，裁定如主文。　　
中　　華　　民　　國　　111 　年　　8 　　月　　24　　日
             刑事第一庭 　審判長法　官　江  德  千   
                                法　官　高  增  泓
　　　　  　　　　　　　　　　　法　官　簡  源  希
以上正本證明與原本無異。
如不服本裁定，應於收受送達後5日內向本院提出抗告書狀（須
附繕本）。因疫情而遲誤不變期間，得向法院聲請回復原狀。
                                書記官  吳  麗  琴
　　　　　　　　　　　　　　　　
中　　華　　民　　國　　111 　年　　8 　　月　　24　　日
附表：受刑人李冠步定應執行刑案件一覽表
 編          號  1 2 3  罪          名  毒品危害防制條例  毒品危害防制條例  毒品危害防制條例   宣    告    刑  有期徒刑3年8月(5次) 有期徒刑3年8月(7次) 有期徒刑3年8月(5次)  犯  罪  日  期  108年1月17日前某時 108年1月19日 108年1月20日 108年1月21日 108年1月22日 108年1月23日 108年1月24日 108年1月25日 108年1月27日(3次) 108年1月28日 108年1月29日 108年1月30日 108年1月31日 108年2月1日 108年2月7日 偵查(自訴)機關 年  度  案  號  苗栗地檢108年度偵字第2585、2586、2939、3126、5038號 苗栗地檢108年度偵字第2585、2586、2939、3126、5038號 苗栗地檢108年度偵字第2585、2586、2939、3126、5038號  最  後  事實審 法    院 中高分院 中高分院 中高分院  案    號 109年度上訴字第484號 109年度上訴字第484號 109年度上訴字第484號  判    決 日    期 109年5月26日 109年5月26日 109年5月26日  確  定  判  決 法  院 最高法院  最高法院  最高法院   案  號 110年度台上字第1605號 110年度台上字第1605號 110年度台上字第1605號  判    決 確定日期 110年3月4日 110年3月4日 110年3月4日 是否得易科罰金、易服社會勞動  不得易科、社勞 不得易科、社勞 不得易科、社勞   備         註  苗栗地檢110年度執字第719號 苗栗地檢110年度執字第719號 苗栗地檢110年度執字第719號   編號1至14之罪應執行有期徒刑4年3月   
附表：受刑人李冠步定應執行刑案件一覽表
 編          號  4 5 6  罪          名  毒品危害防制條例  毒品危害防制條例  毒品危害防制條例   宣    告    刑  有期徒刑3年8月(5次) 有期徒刑3年8月(5次) 有期徒刑3年8月(5次)  犯  罪  日  期  108年2月8日 108年2月9日 108年2月10日 108年2月12日 108年2月14日 108年2月15日 108年2月16日 108年2月17日 108年2月18日 108年2月19日 108年2月20日 108年2月21日 108年2月27日 108年2月28日 108年3月1日 偵查(自訴)機關 年  度  案  號  苗栗地檢108年度偵字第2585、2586、2939、3126、5038號 苗栗地檢108年度偵字第2585、2586、2939、3126、5038號 苗栗地檢108年度偵字第2585、2586、2939、3126、5038號  最  後  事實審 法    院 中高分院 中高分院 中高分院  案    號 109年度上訴字第484號 109年度上訴字第484號 109年度上訴字第484號  判    決 日    期 109年5月26日 109年5月26日 109年5月26日  確  定  判  決 法  院 最高法院  最高法院  最高法院   案  號 110年度台上字第1605號 110年度台上字第1605號 110年度台上字第1605號  判    決 確定日期 110年3月4日 110年3月4日 110年3月4日 是否得易科罰金、易服社會勞動  不得易科、社勞 不得易科、社勞 不得易科、社勞   備         註  苗栗地檢110年度執字第719號 苗栗地檢110年度執字第719號 苗栗地檢110年度執字第719號   編號1至14之罪應執行有期徒刑4年3月   
附表：受刑人李冠步定應執行刑案件一覽表
 編          號  7 8 9  罪          名  毒品危害防制條例  毒品危害防制條例  毒品危害防制條例   宣    告    刑  有期徒刑3年8月(5次) 有期徒刑3年8月(5次) 有期徒刑3年8月(5次)  犯  罪  日  期  108年3月8日 108年3月10日 108年3月11日 108年3月12日 108年3月13日 108年3月14日 108年3月15日 108年3月16日 108年3月17日 108年3月21日 108年3月22日 108年3月23日 108年3月24日 108年3月25日 108年3月26日 偵查(自訴)機關 年  度  案  號  苗栗地檢108年度偵字第2585、2586、2939、3126、5038號 苗栗地檢108年度偵字第2585、2586、2939、3126、5038號 苗栗地檢108年度偵字第2585、2586、2939、3126、5038號  最  後  事實審 法    院 中高分院 中高分院 中高分院  案    號 109年度上訴字第484號 109年度上訴字第484號 109年度上訴字第484號  判    決 日    期 109年5月26日 109年5月26日 109年5月26日  確  定  判  決 法  院 最高法院  最高法院  最高法院   案  號 110年度台上字第1605號 110年度台上字第1605號 110年度台上字第1605號  判    決 確定日期 110年3月4日 110年3月4日 110年3月4日 是否得易科罰金、易服社會勞動  不得易科、社勞 不得易科、社勞 不得易科、社勞   備         註  苗栗地檢110年度執字第719號 苗栗地檢110年度執字第719號 苗栗地檢110年度執字第719號   編號1至14之罪應執行有期徒刑4年3月   
附表：受刑人李冠步定應執行刑案件一覽表
 編          號  10 11 12  罪          名  毒品危害防制條例  毒品危害防制條例  毒品危害防制條例   宣    告    刑  有期徒刑3年8月(5次) 有期徒刑3年8月(6次) 有期徒刑3年10月(4次)  犯  罪  日  期  108年3月29日 108年3月30日 108年3月31日 108年4月1日 108年4月2日 108年4月3日 108年4月4日 108年4月5日 108年4月6日(2次) 108年4月7日 108年2月14日 108年2月25日 108年3月4日 108年3月11日  偵查(自訴)機關 年  度  案  號  苗栗地檢108年度偵字第2585、2586、2939、3126、5038號 苗栗地檢108年度偵字第2585、2586、2939、3126、5038號 苗栗地檢108年度偵字第2585、2586、2939、3126、5038號  最  後  事實審 法    院 中高分院 中高分院 中高分院  案    號 109年度上訴字第484號 109年度上訴字第484號 109年度上訴字第484號  判    決 日    期 109年5月26日 109年5月26日 109年5月26日  確  定  判  決 法  院 最高法院  最高法院  最高法院   案  號 110年度台上字第1605號 110年度台上字第1605號 110年度台上字第1605號  判    決 確定日期 110年3月4日 110年3月4日 110年3月4日 是否得易科罰金、易服社會勞動  不得易科、社勞 不得易科、社勞 不得易科、社勞   備         註  苗栗地檢110年度執字第719號 苗栗地檢110年度執字第719號 苗栗地檢110年度執字第719號   編號1至14之罪應執行有期徒刑4年3月   
附表：受刑人李冠步定應執行刑案件一覽表
 編          號  13 14 15  罪          名  毒品危害防制條例  毒品危害防制條例  傷害  宣    告    刑  有期徒刑3年6月(3次) 有期徒刑3年6月(3次) 有期徒刑2月  犯  罪  日  期  108年3月8日 108年3月11日 108年3月12日 108年3月14日 108年3月21日 108年3月30日 109年2月16日  偵查(自訴)機關 年  度  案  號  苗栗地檢108年度偵字第2585、2586、2939、3126、5038號 苗栗地檢108年度偵字第2585、2586、2939、3126、5038號 苗栗地檢109年度偵字第3166、3184、3186、4269、5500號  最  後  事實審 法    院 中高分院 中高分院 中高分院  案    號 109年度上訴字第484號 109年度上訴字第484號 110年度上訴字第750號  判    決 日    期 109年5月26日 109年5月26日 111年4月6日  確  定  判  決 法  院 最高法院  最高法院  中高分院  案  號 110年度台上字第1605號 110年度台上字第1605號 110年度上訴字第750號  判    決 確定日期 110年3月4日 110年3月4日 111年5月11日 是否得易科罰金、易服社會勞動  不得易科、社勞 不得易科、社勞 得易科、社勞   備         註  苗栗地檢110年度執字第719號 苗栗地檢110年度執字第719號 苗栗地檢111年度執字第1783號   編號1至14之罪應執行有期徒刑4年3月